【裁判字號】    99,小上,49
【裁判日期】    990831
【裁判案由】    清償借款
【裁判全文】
臺灣士林地方法院民事裁定              99年度小上字第49號
上  訴  人  丙○○
特別代理人  乙○○
被上訴人    國泰世華商業銀行股份有限公司
法定代理人  甲○○
上列當事人間請求清償借款事件，上訴人對於中華民國98年5 月
27日本院內湖簡易庭98年度湖小字第345 號第一審判決，提起上
訴，本院裁定如下：
    主  文
上訴駁回。
第二審訴訟費用新臺幣壹仟伍佰元由上訴人負擔。
    理  由
一、按特別代理人一經選任後，依同法第51條第4 項規定，即得
    代理當事人為一切訴訟行為，其代理之權限不受審級之限制
    ，在下級審法院經選任者，應在上級審法院續行訴訟。且特
    別代理人一經接受，即負有代理訴訟之義務，不得中途任意
    辭任。本件上訴人因無訴訟能力，經原審法院於上訴人之父
    乙○○以上訴人訴訟代理人名義提起上訴後，依聲請選任乙
    ○○為其特別代理人，並已經乙○○陳明追認其受選任為上
    訴人特別代理人前，以上訴人訴訟代理人名義所為之全部訴
    訟行為（本院卷第17頁）。是應認本件訴訟於上訴人之代理
    權為無欠缺，且乙○○前以上訴人訴訟代理人名義所為之訴
    訟行為效力悉及於上訴人本人，合先敘明。
二、關於請求給付金錢或其他代替物或有價證券之訴訟，其標的
    金額或價額在新臺幣（下同）10萬元以下者，適用小額程序
    ；次按對於小額訴訟之第一審裁判之上訴，非以其違背法令
    為理由不得為之，民事訴訟法第436 條之8 第1 項、第43 6
    條之24第2 項分別定有明文。又按上訴狀內應記載上訴理由
    ，表明下列各款事項：一原判決所違背之法令及其具體內容
    。二依訴訟資料可認為原判決有違背法令之具體事實，觀諸
    民事訴訟法第436 條之25規定甚明。亦即其上訴狀應就第一
    審判決如何違背法令為具體之指摘，並揭示該法規之條項或
    其內容，若係成文法以外之法則，應揭示該法則之旨趣，倘
    為司法院解釋或最高法院之判例，則應揭示該判解之字號或
    其內容，或揭示如何當然違背法令之事實，上訴狀如未依此
    項方法表明者，即難認為已對第一審判決之違背法令有具體
    之指摘（最高法院71年度臺上字第314 號判例參照）。再按
    上訴狀內未表明上訴理由者，上訴人應於提起上訴後20日內
    ，提出理由書於原審法院，未提出者，毋庸命其補正，由原
    審法院以裁定駁回之，民事訴訟法第436 條之32第2 項準用
    同法471 條第1 項之規定至明。
三、本件上訴意旨略以：上訴人在原審提出合法之證據，均未蒙
    採納，僅憑心證認定上訴人係拒絕還款，實非專業評判，乃
    只顧幫兇、不保護弱者，為違反經驗法則。原審判決依據民
    法第75條認定上訴人有完全行為能力，與本院97年度小上字
    第34號民事裁定及臺北榮民總醫院98年1 月22日北總神字第
    0980001336號函覆內容不合。而上訴人因併發症，先後送三
    軍總醫院及榮民總醫院急診、住院，此期間內，被上訴人將
    循環利息、違約金滾入本金為有不當，且違反金融監督管理
    委員會之規定，被上訴人應將此部分退還上訴人。上訴人之
    父乙○○得知上訴人積欠信用卡消費帳款後，雖不知借貸過
    程，然因上訴人罹患多重障礙病症、失婚、失業，遂忍痛與
    聯邦商業銀行股份有限公司（下稱聯邦銀行）成立協商，其
    間所繳款項，被上訴人應亦有受償，僅嗣後因乙○○無力繼
    續代繳，乃向聯邦銀行聲請延期，非上訴人有何毀諾之事實
    。況上訴人為身心多重障礙者，家又無恆產，被上訴人評估
    不實，核定借貸額度為50萬元加以陷害，不考慮上訴人將來
    有無繳款清償能力，則若上訴人不履行清償義務，被上訴人
    是否即將之充為樂捐救助，則上訴人一家必當感謝被上訴人
    之愛心。所幸者，上訴人因患病僅借款5 萬元，如將貸款額
    度全數借滿，則後果不堪設想，被上訴人要不能以司法當武
    器，如民間討債公司一般影響司法風氣，否則恐必引起社會
    公論云云，而聲明：(一)原判決廢棄。(二)改判上訴人免給付責
    任。
四、查本件訴訟標的金額為9 萬9,597 元，即在10萬元以下，原
    審乃依小額訴訟程序審理。而上訴人對於該小額訴訟第一審
    判決不服，雖執前情提起上訴，然所陳上情悉屬就原審判決
    及被上訴人同意貸款予上訴人之行為任加指摘，並未指明原
    審判決違背何等法規之具體內容及事實。揆之前揭規定及說
    明，應認其上訴為不合法，當以裁定駁回之。
五、本件訴訟費用額，確定如主文所示之金額，並應由上訴人負
    擔。
六、據上論結，依民事訴訟法第436 條之32第2 項、第444 條第
    1 項、第436 條之19、第95條、第78條，裁定如主文。
中    華    民    國    99    年    8     月    31    日
                  民事第二庭  審判長法  官  方彬彬
                                    法  官  馬傲霜
                                    法  官  蕭錫証
以上正本證明與原本無異。
本件裁定不得抗告。
中    華    民    國    99    年    9     月    2     日
                                    書記官  何婉菁

司法院資訊處製作；財團法人民間司法改革基金會備份。
